---
title: "Lab 02 - Plastic waste"
author: "Alice Thibault"
date: "16 septembre 2025"
output: github_document
---

## Chargement des packages et des données

```{r load-packages, message=FALSE}
library(tidyverse) 
```

```{r load-data, message=FALSE}
plastic_waste <- read_csv("data/plastic-waste.csv")
```

Commençons par filtrer les données pour retirer le point représenté par Trinité et Tobago (TTO) qui est un outlier.

```{r filter-data, message=FALSE}
plastic_waste <- plastic_waste %>%
  filter(plastic_waste_per_cap < 3.5)
```


## Exercices

### Exercise 1

```{r plastic-waste-continent}
ggplot(data=plastic_waste %>% filter(plastic_waste_per_cap < 3.5), aes(x=plastic_waste_per_cap)) +
geom_histogram(binwidth=0.2) +
facet_wrap(~continent)
```

### Exercise 2

```{r plastic-waste-density}
ggplot(data=plastic_waste %>% filter(plastic_waste_per_cap < 3.5), aes(x=plastic_waste_per_cap, color=continent,fill=continent)) +
  geom_density(alpha=0.25)
```
Décrivez pourquoi le reglage de la couleur (color et fill) et le réglage de la transparence (alpha) ne se trouvent pas au même endroit ? L’un étant réglé dans aes et l’autre dans geom_density()

Les réglages color et fill sont dans aes, car ils dépendent des variables et modifient leur présentation visuelle. Pour le paramètre alpha, ce dernier est placé dans geom_density, puisqu’il agit sur la transparence de la couleur sur graphique directement et non sur la variable choisie.

### Exercise 3

Boxplot:

```{r plastic-waste-boxplot}
# insert code here
```

Violin plot:

```{r plastic-waste-violin}
# insert code here
```

Réponse à la question...

### Exercise 4


```{r plastic-waste-mismanaged}
# insert code here
```

Réponse à la question...

### Exercise 5


```{r plastic-waste-population-total}
# insert code here
```

```{r plastic-waste-population-coastal}
# insert code here
```

Réponse à la question...

## Conclusion

Recréez la visualisation:

```{r recreate-viz}
# insert code here
```
