---
title: "Lab 02 - Plastic waste"
author: "Alice Thibault"
date: "16 septembre 2025"
output: github_document
---

## Chargement des packages et des données

```{r load-packages, message=FALSE}
library(tidyverse) 
```

```{r load-data, message=FALSE}
plastic_waste <- read_csv("data/plastic-waste.csv")
```

Commençons par filtrer les données pour retirer le point représenté par Trinité et Tobago (TTO) qui est un outlier.

```{r filter-data, message=FALSE}
plastic_waste <- plastic_waste %>%
  filter(plastic_waste_per_cap < 3.5)
```


## Exercices

### Exercise 1

```{r plastic-waste-continent}
ggplot(data=plastic_waste %>% filter(plastic_waste_per_cap < 3.5), aes(x=plastic_waste_per_cap)) +
geom_histogram(binwidth=0.2) + facet_wrap(~continent) + labs(title = "Distribution des quantités de déchets par habitant" , x= "Quantité de déchets par habitant", y= "Nombre")
```
On voit que pour l'Afrique, l'Asie, l'Europe et l'Amérique du nord, la quantité de déchets par habitant est plus faible pour la majorité de la population. Pour ce qui est de l'Océanie et l'Amérique du sud, la quantité de déchets produits par habitant est plus élevé pour la majorité de la population. 

### Exercise 2

```{r plastic-waste-density}
ggplot(data=plastic_waste %>% filter(plastic_waste_per_cap < 3.5), aes(x=plastic_waste_per_cap, color=continent,fill=continent)) + geom_density(alpha=0.25) + labs(title = "Distribution en densité des quantités de déchets par habitant" , x= "Quantité de déchets par habitant", y= "Densité")
```
Décrivez pourquoi le reglage de la couleur (color et fill) et le réglage de la transparence (alpha) ne se trouvent pas au même endroit ? L’un étant réglé dans aes et l’autre dans geom_density()

Les réglages color et fill sont dans aes, car ils dépendent des variables et modifient leur présentation visuelle. Pour le paramètre alpha, ce dernier est placé dans geom_density, puisqu’il agit sur la transparence de la couleur sur graphique directement et non sur la variable choisie.

### Exercise 3

Boxplot:

```{r plastic-waste-boxplot}
ggplot(data=plastic_waste %>% filter(plastic_waste_per_cap < 3.5), aes(x=continent, y=plastic_waste_per_cap)) + geom_boxplot() + labs(title = "Quantités de déchets par habitant par continents" , x= "Continents", y= "Quantité de déchets par habitant")
```

Violin plot:

```{r plastic-waste-violin}
ggplot(data=plastic_waste %>% filter(plastic_waste_per_cap < 3.5), aes(x=continent, y=plastic_waste_per_cap)) + geom_violin() + 
labs(title = "Quantités de déchets par habitant par continents" , x= "Continents", y= "Quantité de déchets par habitant")
```

Qu’est ce que les violin plots permettent de voir sur les données que les boxplot ne permettent pas ?

Les violoins plots permettent de voir une meilleure répartition des données tandis que les boxplots permettent seulement de voir des résultats comme la médiane, les quartiles et les données extrêmes qui ne sortent de la boîte.

### Exercise 4


```{r plastic-waste-mismanaged}
ggplot(data=plastic_waste %>% filter(plastic_waste_per_cap < 3.5), aes(x=mismanaged_plastic_waste_per_cap, y=plastic_waste_per_cap, color=continent)) + geom_point() + labs(title = "Quantités de déchets par habitant par rapport à la quantité de déchets par habitant qui sont non gérés" , x= "Quantité de déchets non gérés", y= "Quantité de déchets par habitant")
```

On voit la relation entre les déchets qui sont produit et comment ils sont gérés. On voit bien que pour ce qui est de l'Afrique, la majorité des déchets qui sont produits sont mal gérés, mais qu'à l'inverse, la majorité des déchets produits par l'Europe sont bien gérés. On voit qu'entre les deux de ces extrémités, l'Amérique du nord a environ la moitié de ses déchets produits qui sont mal gérés et que l'autre moitié produites est bien gérées. Le graphique montre bien la répartition des déchets bien et mal gérés par les différents pays.

### Exercise 5


```{r plastic-waste-population-total}
ggplot(data=plastic_waste %>% filter(plastic_waste_per_cap < 3.5), aes(x=plastic_waste_per_cap, y=total_pop,color=continent)) + geom_point() + labs(title = "Quantités de déchets par habitant par rappport à la population totale" , x= "Quantité de déchets par habitant", y= "Population totale")
```

```{r plastic-waste-population-coastal}
ggplot(data=plastic_waste %>% filter(plastic_waste_per_cap < 3.5), aes(x=plastic_waste_per_cap, y=coastal_pop, color=continent)) + geom_point() + labs(title = "Quantités de déchets par habitant par rappport à la population côtière" , x= "Quantité de déchets par habitant", y= "Population côtière")
```

On voit sur le deuxième graphique qu"il y a plus de pays situées sur le bord de l'eau où la population a moins tendance à produire beaucoup de déchets par habitant que si l'on regarde le graphique contenant l'entièreté de la population. 

Sur le premier graphique, la taille totale de la population ne semble pas expliquer directement la quantité de déchets plastiques produites par habitant. Toutefois, sur le deuxième graphique, on considère seulement la population côtière et on voit que les pays avec de très grandes populations côtières produisent généralement moins de déchets plastiques par habitant. Il y a plus de point vers le haut du graphique.  

## Conclusion

Recréez la visualisation:
 
```{r recreate-viz}
ggplot(data=plastic_waste %>% mutate(coastal_pop_prop = coastal_pop / total_pop)%>% filter(plastic_waste_per_cap < 3), aes(x=coastal_pop_prop, y=plastic_waste_per_cap, color=continent)) + geom_point()+ geom_smooth(method = "loess",se = TRUE,color = "black",fill = "grey")+ labs(title = "Quantité de déchet plastique vs la Proportion de la population côtière" ,subtitle = "Selon le continent", x= "Proportion de la population côtière (Coastal/total population)", y= "Nombre de déchets plastiques par habitant")
```
Interprétation 
En regardant la courbe de tendance, on peut conclure que plus la proportion de la population côtière augmente, plus le nombre de déchets produits par habitant augmente, mais très légèrement. Justement, puisque la variation de la ligne n'est pas très grande, on peut aussi conclure que la relation entre les deux variable n'est pas super forte. Il y a une variation, mais elle n'est pas très grande. On peut voir que pour le continent de l'Afrique, les point se situent majoritairement dans une faible quantité de déchet peu importe l'emplacement de la ville et que pour l'Amérique du nord, l'Europe et l'Asie, la majorité des quantités de déchet par habitant est plus élevé et s'éloigne de la courbe de tendance. 